臺中高等行政法院判決　　　　　　　　　　　　　　　九十一年度訴字第三六五號
　　　　　　　　　　　　　　　.
　　原　　　告　甲○○
　　被　　　告　財政部臺灣省中區國稅局
　　代　表　人　乙○○
　　訴訟代理人　丙○○
右當事人間因遺產稅事件，原告不服財政部中華民國九十一年四月十日台財訴字第○
九○○○六五九七一號訴願決定，提起行政訴訟，本院判決如左︰
　　主  文
原告之訴駁回。
訴訟費用由原告負擔。
　　事  實
一、事實概要：緣原告之父王元順於民國（下同）八十五年二月八日死亡，其繼承人
    未依限申報遺產稅，被告乃依查得資料，核定遺產總額為新台幣（下同）三四、
    四五○、四五七元，遺產淨額一五、九二二、六○七元，應納稅額二、九四七、
    四六○元，並按應納稅額加處一倍之罰鍰二、九四七、四○○元（計至百元）。
    原告不服，就遺產總額─農業用地作農業生產扣除額、及罰鍰項目，申請復查，
    未獲變更。原告仍未甘服，提起訴願，經被告依原告所提新事證審查後，重審復
    查決定將遺產淨額減列四、五○一、五○○元，變更核定為一一、四二一、一○
    七元；罰鍰項目減列一、二三五、○○○元，變更核定為一、七一二、四○○元
    。原告猶未甘服，提起訴願未獲變更，遂提起本件行政訴訟。
二、兩造聲明：
  (一)原告聲明求為判決：訴願決定及原處分均撤銷。
  (二)被告聲明求為判決：駁回原告之訴。
三、兩造之陳述：
  (一)原告主張之理由：
    1.被告對於被繼承人王元順的遺產稅案，就系爭之十六筆土地，初核時認定為農
      地，「因重劃中，工程施工未做農用」全部課稅；經原告申請復查，被告復查
      決定書改認定為非農地，仍全部核課且「復查駁回」；再經原告提出訴願，被
      告方認為可減列公共設施保留地二百二十坪，而做成重審復查決定書；原告認
      為公共設施保留地減列不足，應再減列三百坪方符合事實，原告再提訴願，為
      財政部駁回。
    2.被告答辯理由要點：(1)原六十年三月三十一日縣政府都市計畫草案中的土地分
      區狀態才是繼承日前所確定的狀態，而再減列三百坪為繼承日後所確定。(2)被
      告對於原告需多繳三百坪遺產稅卻不能辦理繼承的窘態根本不予理會。而原告
      所堅持的理由：市地重劃依據縣政府八十二年七月十三日（府地劃字第八
      三八五七號函）同意備查併公告之重劃計畫書進行重劃，當時（重劃之初）早
      已把六十年三月三十一日重劃草案中的六米道路變更為十二米道路，所以，公
      共設施保留地才會增加三百坪，該三百坪當然要減列。繳交遺產稅當然要能
      辦理繼承，被告能夠指出該三百坪土地的所在位置嗎？被告如能指出其位置，
      就知道該三百坪就是道路用地，並且早已不是王元順名下，而道路用地不都是
      重劃前早已確定，皆為遺產稅減列範圍，也因此原告無法辦理繼承。
    3.被告墨守成規，嚴於罰人，而輕於責己，當初原告以土地重劃為由，一再請求
      延期申報，被告不准，並急於做出罰鍰一倍的處分。再從被告原處分書、復查
      決定書、重審復查決定書及訴願答辯書來看，被告一錯再錯，至今仍不知為何
      要多列此三百坪王元順所無之土地？而多繳三百坪土地之遺產稅卻無法繼承，
      原告怎能甘服？按當時如果原告即時申報，不管以農地、非農地申報皆不對，
      甚至不知如何申報，被告勢必也無法做成決定。若被告當時准予延期申報，往
      後之事順理成章而為圓滿。因此狀請撤銷原處分。
  (二)被告答辯之理由：
    1.遺產總額—公共設施保留地扣除額部分
      (1)本案被繼承人王元順於八十五年二月八日死亡，繼承人等未依限申報遺產稅
        ，案經被告依查得資料核定遺產總額三四、四五○、四五七元，其中被繼承
        人所遺坐落虎尾鎮○○○段二一四地號至二一四之十五地號等十六筆土地，
        初查以繼承時仍屬重劃中、工程施工未作農用，核與遺產及贈與稅法第十七
        條第一項第六款規定不符，乃否准該十六筆土地自遺產總額中扣除。復查時
        原告主張該十六筆土地皆為農業用地，重劃前地目為田或水，重劃後地目為
        雜，但仍為農業使用。並附上自辦市地重劃會證明書及重劃區附近居民證明
        其地為農用之證明書及農地農用現況照片等，要求准其扣除該等地號土地之
        價值全數。被告向雲林縣虎尾鎮公所查詢被繼承人所有坐落於該鎮○○○段
        二一四地號等十六筆土地，於八十五年二月八日（即被繼承人死亡日）是否
        為都市計畫內土地及使用分區為何？經該所八十九年六月十七日八九虎鎮建
        字第九五九四號函告略以「本鎮○○○段二一四地號等十六筆土地，奉雲林
        縣政府六十年三月三十一日雲府建都字第一五三四九號公告為虎尾都市計畫
        區內土地。其使用分區如下：１商業區○○○○段二一四、二一四─一、二
        一四─十一等三筆土地，２機關用地─平和厝段二一四─五、二一四─八、
        二一四─十二等三筆土地，３道路用地─平和厝段二一四─六、二一四─九
        、二一四─十四等三筆土地，４住宅區○○○○段二一四─二、二一四─三
        、二一四─四、二一四─七、二一四─十、二一四─十三、二一四─十五地
        號等七筆土地。」是以依虎尾鎮公所查告結果，原告所主張平和厝段二一四
        地號等十六筆土地於被繼承人死亡時，並非農業區或保護區之土地，未符遺
        產及贈與稅法第十七條第一項第六款規定之農業用地，從而亦無准予扣減之
        適用，復查後乃維持原核定。訴願時原告先於八十九年八月十七日主張於繼
        承發生日（八十五年二月八日）系爭土地所有重劃工作皆已完成，只是新權
        狀未發放，而被告初核認定系爭地號為農地僅非農用，待其補足農用證明後
        ，又改認定為非農地，前後矛盾。另原告主張被告以重劃前十六筆土地核課
        ，而非以重劃後兩筆土地核課，明顯與其堂叔（八十七年過世）遺產稅以重
        劃後面積核稅，為雙重標準。又原告主張依虎尾鎮公所函告該等地號土地部
        分為道路用地及機關用地，不應計入遺產總額云云。後又於同年十月十九日
        補充訴願理由主張系爭土地若於繼承日未重劃完成，則「應完成之細部計畫
        尚未完成」，故應以農地認定。欣聞中區國稅局已取得雲林縣政府明確答覆
        ，認定繼承開始之日重劃尚未完成，故中區國稅局應重新核定本案遺產稅應
        納稅額為零云云。原告訴稱本件系爭十六筆土地於繼承時已重劃完成，只是
        新權狀未發乙節。查遺產稅之核課係以繼承發生時點為基準，系爭十六筆土
        地依其土地登記簿所載係於八十七年十月二十日因八十六年三月四日土地重
        劃而重新辦理登記；又依雲林縣虎尾鎮公所八十九年九月二十日八九虎鎮建
        字第一六二四八號函說明，該鎮平和厝自辦市地重劃土地分配成果於八十六
        年三月三日公告確定，並於同年十一月十日辦理土地交接。是以該等土地於
        繼承時並未完成重劃法定程序，被告初查以該十六筆土地計入遺產並無不合
        。又原告稱被告初核認係農地，復查卻認定為非農地，有違信賴保護原則等
        語。查系爭土地初核結果並未准列為農地扣除，復查後亦予維持，是以被告
        前後核定一致，原告並未有任何利益受損情形，更無信賴保護之疑義。至原
        告主張其堂叔於八十七年過世，對本件被繼承人所遺系爭十六筆土地亦有持
        分二分之一，被告卻以重劃後新權狀面積核稅，本案則以重劃前面積核定為
        雙重標準云云。查本件被繼承人死亡日為八十五年二月八日，系爭土地尚未
        重劃完成已如前述，原告堂叔八十七年過世時依前揭虎尾鎮公所函告該重劃
        已於八十六年三月三日公告確定，自應依繼承時重劃後之面積核定遺產稅，
        二者情況各異，並無雙重標準情事。最後原告稱依遺產及贈與稅法第十六條
        第十二款規定「被繼承人遺產中經政府闢為公眾通行道路之土地或其他無償
        供公眾通行之道路土地，經主管機關證明者」不計入遺產總額。進而主張系
        爭土地有多筆為道路及機關用地不應計入遺產總額。查原告復查時僅主張農
        地扣除，被告按虎尾鎮公所八十九年六月十七日八九虎鎮建字第九五九四號
        函告系爭土地係屬都市計畫區內土地，而依其使用分區並無任一地號為農業
        區或保護區。又雖有部分地號編定為機關用地及道路用地，但並非必然符合
        扣除規定，且原告復查時亦未主張，乃予維持。訴願時原告仍未依規定提出
        相關主管機關證明，惟為保護原告權利，乃再行文虎尾鎮公所函詢該等編定
        為機關及道路用地之平和厝段二一四─五、二一四─八、二一四─十二、二
        一四─六、二一四─九及二一四─十四地號等六筆土地是否符合都市計畫法
        第五十條之一所稱之公共設施保留地。經虎尾鎮公所報請雲林縣政府釋疑得
        知系爭土地係符合都市計畫法第四十二條規定之公共設施用地，而以八十九
        年九月二十日八九虎鎮建字第一六二四八號函復，系爭六筆地號土地於八十
        五年二月八日時確符都市計畫法第五十條之一所稱之公共設施保留地。準此
        ，系爭坐落虎尾鎮○○○段使用分區為機關用地─平和厝段二一四─五（面
        積八一平方公尺，持分四分之一）、二一四─八（面積一四六平方公尺，持
        分四分之一）、二一四─十二地號（面積六○二平方公尺，持分四分之一）
        等三筆土地及使用分區○道路用地─平和厝二一四─六（面積十六平方公尺
        ，持分四分之一）、二一四─九（面積三七平方公尺，持分四分之一）、二
        一四─十四（面積二一一九平方公尺，持分四分之一）等地號三筆土地，既
        符合前揭免徵遺產稅之規定，其公告現值合計四、五○一、五○○元，應准
        自遺產總額中扣除。最後原告主張系爭土地於繼承時細部計畫尚未完成，且
        其已提供諸多「農地農用」之證明，依農業發展條例施行細則第二條第二項
        規定及行政院八十三年十一月二十八日台八三財字第四四五三三號函釋，應
        可重新核定本件遺產稅為零乙節。查系爭土地於八十五年二月八日被繼承人
        死亡時，刻正重劃中，經被告多次函詢虎尾鎮公所及雲林縣政府結果，依雲
        林縣政府九十年七月十八日九○府地發字第九○○○○六○六三六號函系爭
        十六筆土地「查上開土地之細部計畫於辦理重劃前已發布實施」，又依該府
        八十九年十一月十八日八九府地發字第八九○○一○四二四六號函「經查該
        重劃區係於八十三年七月二十五日開工」，是以系爭十六筆土地既於被繼承
        人八十五年二月八日死亡前細部計畫已發布實施，依財政部八十五年四月八
        日台財稅第八五○一七八七四七號函「本案已發布細部計畫地區，其都市計
        畫如有『應以市地重劃方式開發（或本計畫原則以市地重劃方式整體開發）
        ，並於市地重劃完成後，始准核發建築執照．．．』之附帶規定，依貴部營
        建署八十四年十二月一日八十四年營署都市第二二一七九號函說明二所敘略
        以，附帶規定並不具限制建築之法律效力，其於依法辦理市地重劃前，如有
        地主申請建照，則除有法律之原因外，主管機關不得任意拒絕。是以，本案
        已發布細部計畫地區，似不宜視為『依法限制建築』或『依法不能建築』地
        區。」之意旨，已發布細部計畫地區雖有附帶規定於市地重劃完成後，始准
        核發建築執照，惟尚不宜視為「依法限制建築」或「依法不能建築」地區。
        是以系爭土地雖以重劃方式開發，惟依上揭函釋，仍未符行政院八十三年十
        一月二十八日台八三財字第四四五三三號函之規定。綜上，系爭土地細部計
        畫既已發布實施，依前揭論述，尚無農業扣除之適用。是以重審准予扣除前
        揭屬公共設施保留地四、五○一、五○○元後，被繼承人遺產淨額變更為一
        一、四二一、一○七元。
      (2)原告主張公共設施保留地減列不足，應再減列三百坪方符合事實，因市地重
        劃草案早已將六米道路變更為十二米，所以重劃後公共設施保留地增加三百
        坪當然要減列云云。查依遺產及贈與稅法第一條之規定，應以被繼承人死亡
        時點所遺之財產計算核課遺產稅，本件被繼承人王元順於八十五年二月八日
        死亡，而被繼承人所遺系爭坐落於虎尾鎮平和厝自辦市地重劃區內土地，該
        區重劃分配成果於八十六年三月三日方公告確定，並於同年十一月十日辦理
        土地交接。是以該等土地於繼承時並未完成重劃法定程序，被告初查以重劃
        前（即被繼承人死亡時點）系爭十六筆土地計入遺產，復查時亦以重劃前使
        用分區狀態及面積，依前揭規定核課遺產總額並據以計算遺產淨額，揆諸前
        揭規定並無不合，訴願乃併予維持，原告主張應再減除重劃後增加之公共設
        施保留地，容有誤解。
    2.罰鍰部分
      (1)本件被繼承人王元順於八十五年二月八日死亡，其遺產稅之申報經被告准予
        延長三個月，惟期限屆滿時繼承人並未據實申報，另以該等土地正重劃中為
        由再申請延期，惟未獲核准。被告所屬虎尾稽徵所並先後於八十六年十月二
        十八日年及十一月二十八日函請繼承人申報遺產稅，惟繼承人遲至八十八年
        四月八日方申報。被告乃依規定按核定應納稅額處以一倍罰鍰二、九四七、
        四○○元（計至百元）。訴願時原告主張系爭土地部分為機關及道路用地，
        應有扣除適用。經被告重為查證，其應予扣除之理由已如前述，並應更改其
        應納稅額為一、七一二、四八七元，從而依規定應處以一倍罰鍰金額亦應併
        予變更為一、七一二、四○○元（計至百元）。
      (2)原告主張其以重劃為由一再申請延期申報，被告不准，卻急於作出罰鍰處分
        。按當時如果原告及時申報，不管以農地、非農地申報皆不對云云。查原告
        雖有申請延期，被告亦已依規定准予延限三個月，而原告再次申請延期時，
        被告認未符前揭但書因不可抗力或有其他特殊之事由之規定，予以否准。並
        已於八十六年十一月二十八日再以中區國稅虎尾資字第八六○○一四九一八
        號再次函請原告申報，同時合法送達。不意原告仍未依限申報，被告重審後
        依前揭規定處以應納稅額一倍罰鍰，並無不合。基上論結，原處分及所為復
        查、訴願決定並無違誤，請准如訴之聲明判決。
  理  由
一、遺產總額─公共設施保留地扣除額部分：
  (一)按「凡經常居住中華民國境內之中華民國國民死亡時遺有財產者，應就其在中華
    民國境內境外全部遺產，依本法規定課徵遺產稅。」、「左列各款，應自遺產總
    額中扣除，免徵遺產稅：一、．．．六、遺產中之農業用地及其地上農作物，由
    繼承人或受遺贈人，繼續經營農業生產者，扣除其土地及地上農作物價值之全數
    。但該土地如繼續供農業使用不滿五年者，應追繳應納稅賦。」及「本法第十七
    條第一項第六款及第二十條第五款所稱之農業用地，指供農作、森林、養殖、畜
    牧及與農業經營不可分離之農舍、畜禽舍、倉儲設備、集貨場、曬場、農路、灌
    溉、排水及其他農用之土地。但不包括於繼承或贈與時已依法編定為非農業使用
    者在內。」分別為行為時遺產及贈與稅法第一條、第十七條第一項第六款及同法
    施行細則第十一條所明定。次按「十一、耕地：指農業用地中依區域計畫法編定
    之農牧用地，或依都市計畫法劃定為農業區、保護區之田、旱地目土地．．．」
    為行為時農業發展條例第三條第十一款所規定。另按「公共設施保留地因依本法
    第四十九條第一項徵收取得之加成補償，免徵所得稅；因繼承或因配偶，直系血
    親間之贈與而移轉者，免徵遺產稅或贈與稅．．．」及「選定之重劃地區尚未發
    布細部計畫或其細部計畫需變更者，應於完成細部計畫之擬定或變更程序後，再
    行辦理重劃。」為都市計畫法第五十條之一及市地重劃實施辦法第九條所明定。
    又「農業用地經都市計畫變更為新市鎮特定區、住宅區或其他使用分區，在細部
    計畫尚未完成前，如經都市計畫主管機關認定，仍應依原來之土地使用分區別（
    或用地別）管制而視為農業用地，其於移轉或繼承時，仍有土地稅法第三十九條
    之二第一項及農業發展條例第三十一條規定之適用。」亦經財政部八十三年十一
    月二十九日台財稅第八三○六二五六八二號函釋有案。
  (二)本件原告之父王元順於八十五年二月八日死亡，其繼承人未依限申報遺產稅，被
    告乃依查得資料，核定遺產總額為三四、四五○、四五七元，遺產淨額一五、九
    二二、六○七元，應納稅額二、九四七、四六○元，並按應納稅額加處一倍之罰
    鍰二、九四七、四○○元（計至百元）。原告不服，就遺產總額─農業用地作農
    業生產扣除額、及罰鍰項目，申請復查，未獲變更。原告仍未甘服，提起訴願，
    經被告依原告所提新事證審查後，重審復查決定將遺產淨額減列四、五○一、五
    ○○元，變更核定為一一、四二一、一○七元；罰鍰項目減列一、二三五、○○
    ○元，變更核定為一、七一二、四○○元。原告猶未甘服，提起訴願未獲變更，
    遂提起本件行政訴訟，為如事實欄所示之主張。
  (三)經查被告向雲林縣虎尾鎮公所查詢被繼承人所有坐落於該鎮○○○段二一四地號
    等十六筆土地，於八十五年二月八日（即被繼承人死亡日）是否為都市計畫內土
    地及使用分區為何？經該所於八十九年六月十七日以八九虎鎮建字第九五九四號
    函告略以：「本鎮○○段二一四地號等十六筆土地，奉雲林縣政府六十年三月三
    十一日雲府建都字第一五三四九號公告為虎尾都市計畫區內土地。其使用分區如
    下：１商業區○○○○段二一四、二一四─一、二一四─十一地號等三筆土地，
    ２機關用地─平和厝段二一四─五、二一四─八、二一四─十二地號等三筆土地
    ，３道路用地─平和厝段二一四─六、二一四─九、二一四─十四等地號三筆土
    地，４住宅區○○○○段二一四─二、二一四─三、二一四─四、二一四─七、
    二一四─十、二一四─十三、二一四─十五地號等七筆土地。」是以依虎尾鎮公
    所查告結果，原告所主張平和厝段二一四地號等十六筆土地於被繼承人死亡時，
    並非農業區或保護區之土地，不符合遺產及贈與稅法第十七條第六款規定之農業
    用地，自無從依該條款之規定扣除其土地及地上農作物價值之全數。嗣被告再行
    文虎尾鎮公所函詢該等編定為機關及道路用地之平和厝段二二四─五、二一四─
    八、二一四─十二、二一四─六、二一四─九及二一四─十四地號等六筆土地是
    否符合都市計畫法第五十條之一所稱之公共設施保留地。經虎尾鎮公所報請雲林
    縣政府釋疑得知系爭六筆土地係符合都市計畫法第四十二條規定之公共設施用地
    ，而以八十九年九月二十日八九虎鎮建字第一六二四八號函復，系爭六筆地號土
    地於八十五年二月八日時確符都市計畫法第五十條之一所稱之公共設施保留地。
    準此，系爭坐落虎尾鎮○○○段使用分區為機關用地─平和厝段二一四─五（面
    積八一平方公尺，持分四分之一）、二一四─八（面積一四六平方公尺，持分四
    分之一）、二一四─十二地號（面積六○二平方公尺，持分四分之一）等三筆土
    地及使用分區○道路用地─平和厝段二一四─六（面積十六平方公尺，持分四分
    之一）、二一四─九（面積三七平方公尺，持分四分之一）、二一四─十四（面
    積二一一九平方公尺，持分四分之一）等地號三筆土地，既符合前揭都市計畫法
    第五十條之一免徵遺產稅之規定，其公告現值合計四、五○一、五○○元，可自
    遺產總額中扣除。次查系爭土地於八十五年二月八日被繼承人王元順死亡時，刻
    正重劃中，經被告多次函詢虎尾鎮公所及雲林縣政府結果，依雲林縣政府九十年
    七月十八日九○府地發字第九○○○○六○六三六號函系爭十六筆土地「查上開
    土地之細部計畫於辦理重劃前已發布實施」，又依該府八十九年十一月十八日八
    九府地發字第八九○○一○四二四六號函「經查該重劃區係於八十三年七月二十
    五日開工」，是以系爭十六筆土地既於被繼承人八十五年二月八日死亡前細部計
    畫已發布實施，依財政部八十五年四月八日台財稅第八五○一七八七四七號函釋
    意旨：「本案已發布細部計畫地區，其都市計畫如有『應以市地重劃方式開發（
    或本計畫原則以市地重劃方式整體開發），並於市地重劃完成後，始准核發建築
    執照．．．』之附帶規定，依貴部營建署12.1.八十四年營署都市第二二一七九
    號函說明二所敘略以，附帶規定並不具限制建築之法律效力，其於依法辦理市地
    重劃前，如有地主申請建照，則除有法律之原因外，主管機關不得任意拒絕。是
    以，本案已發布細部計畫地區，似不宜視為『依法限制建築』或『依法不能建築
    』地區。」已發布細部計畫地區雖有附帶規定於市地重劃完成後，始准核發建築
    執照，惟尚不宜視為「依法限制建築」或「依法不能建築」地區。是以系爭土地
    雖以重劃方式開發，惟依上揭函釋，仍未符行政院八十三年十一月二十八日台八
    三財字第四四五三三號函釋之意旨。綜上，系爭土地細部計畫既已發布實施，依
    前揭論述，尚無農業用地扣除之適用等由，撤銷八十九年七月二十四日中區國稅
    法第000000000號復查決定，並准予扣除前揭屬公共設施保留地四、五
    ○一、五○○元，減列被繼承人遺產淨額四、五○一、五○○元，變更核定為一
    一、四二一、一○七元，經核並無不妥。末查原告於八十五年二月八日繼承被繼
    承人即其父王元順遺留之上開土地，縱因自辦市地重劃致其重劃後之面積，較繼
    承開始時之面積為少，自仍應以被繼承人死亡繼承開始時之面積為準，計課遺產
    稅，此觀行為時遺產稅法第一條、第二條及民法第一千一百四十七條、第一千一
    百四十八條之規定甚明（原行政法院七十二年判字第一○四一號判決參照）。本
    件被繼承人王元順於八十五年二月八日死亡，而被繼承人所遺系爭坐落於虎尾鎮
    平和厝自辦市地重劃區內土地，該區重劃分配成果於八十六年三月三日方公告確
    定，並於同年十一月十日辦理土地交接。是以該等土地於繼承時並未完成重劃法
    定程序，被告初查以重劃前（即被繼承人死亡時點）系爭十六筆土地計入遺產，
    復查時亦以重劃前使用分區狀態及面積，依前揭規定核課遺產總額並據以計算遺
    產淨額，揆諸前揭規定並無不合。至於市地重劃後面積減少，乃因參加市地重劃
    者須負擔公共設施用地及重劃費用所致。原告主張應再減除因重劃所增加之公共
    設施保留地三百坪，容有誤解。綜上所述，原告上開主張，均不足採。從而，被
    告所為之重審復查決定，並無違誤，訴願決定予以維持，亦無不合。原告起訴意
    旨，為無理由，應予駁回。
二、罰鍰部分：
  (一)按「被繼承人死亡遺有財產者，納稅義務人應於被繼承人死亡之日起六個月內，
    向戶籍所在地主管稽徵機關依本法規定辦理遺產稅申報。」、「遺產稅或贈與稅
    納稅義務人其有正當理由不能如期申報者，應於前三條規定期限屆滿前，以書面
    申請延長之。前項申請延長期限以三個月為限。但因不可抗力或有其他特殊之事
    由者，得由稽徵機關視實際情形核定之。」及「納稅義務人違反第二十三條或第
    二十四條之規定未依限辦理遺產稅或贈與稅申報者，按核定應納稅額加處一倍至
    二倍之罰鍰，其無應納稅額者，處以九百元之罰鍰。」分別為遺產及贈與稅法第
    二十三條、第二十六條及第四十四條所明定。
  (二)本件被繼承人王元順於八十五年二月八日死亡，其遺產稅之申報經被告准予延長
    三個月，惟期限屆滿時繼承人並未據實申報，而以該等土地正重劃中為由再申請
    延期，被告認不符合遺產及贈與稅法第二十六條但書「因不可抗力或有其他特殊
    之事由」之規定，予以否准。被告所屬虎尾稽徵所並先後於八十六年十月二十八
    日及十一月二十八日函請繼承人申報遺產稅，惟繼承人遲至八十八年四月八日方
    才申報，其未依規定期限辦理遺產稅申報甚明。被告初查乃按應納稅額二、九四
    七、四六○元加處一倍之罰鍰二、九四七、四○○元（計至百元），重審復查決
    定以系爭土地部分為機關及道路用地，符合都市計畫法第五十條之一免徵遺產稅
    之規定，其公告現值合計四、五○一、五○○元，准自遺產總額中扣除，已如前
    述，乃變更其應納稅額為一、七一二、四八七元，罰鍰金額亦併予變更核定為一
    、七一二、四○○元（處罰一倍，計至百元止），經核並無違誤，訴願決定予以
    維持，亦無不合。原告起訴意旨，為無理由，應予駁回。
三、據上論結，本件原告之訴為無理由，依行政訴訟法第一百九十五條第一項後段、
    第九十八條第三項前段，判決如主文。
中　　　華　　　民　　　國　　九十一　　年　　　八　　　月　　二十七　　日
                 臺 中 高 等 行 政 法 院 第 二 庭
                                審 判 長 法  官　沈  水  元
                                         法  官　王  德  麟
                                         法  官　林  秋  華
右正本證明與原本無異。
如不服本判決，應於判決送達後二十日內向本院提出上訴書狀，其未表明上訴理由者
，應於提起上訴後二十日內向本院提出上訴理由書（須依對造人數附具繕本）；如於
本判決宣示或公告後送達前提起上訴者，應於判決送達後二十日內補提上訴理由書（
須附繕本）。未表明上訴理由者，逕以裁定駁回。
提起上訴應預繳送達用雙掛號郵票拾份（每份三十四元)。
中　　　華　　　民　　　國　　九十一　　年　　　八　　　月　　二十七　　日
                                     法院書記官  杜  秀  君
